臺灣高等法院刑事判決　　　　　　　　　　　　　　九十三年度上易字第四七三號
　　上　訴　人　臺灣臺北地方法院檢察署檢察官
　　被　　　告　乙○○
　　　　　　　　　　　　（現另案於台灣宜蘭戒治所戒治中）
右上訴人因被告竊盜案件，不服臺灣臺北地方法院九十三年度易字第九五號，中華民
國九十三年二月十七日第一審判決（起訴案號：臺灣臺北地方法院檢察署九十二年度
偵字第一二七二四號），及併案移送同署九十三年度偵字第一四七○號、第九十三年
偵字第七九一號，提起上訴，本院判決如左：
    主  　文
原判決撤銷。
乙○○連續攜帶兇器竊盜，處有期徒刑拾月。
    事  　實
一、乙○○前於民國八十五年間因違反麻醉藥品管理條例等案件，經臺灣臺北地方法
    院於八十六年四月二十二日判處應執行有期徒刑二年五月。又於八十六年因竊盜
    案件，經本院於八十七年六月十七日撤銷改判有期徒刑二年，刑前強制工作三年
    。嗣前開兩案合併執行，於九十一年七月二十六日假釋出監（未構成累犯），猶
    不知悔改，竟在假釋保護管束期間，基於意圖為自己不法所有之概括犯意，先後
    連續為下述犯行：（一）九十二年一月十一日十八時許，攜帶客觀上足以傷害人
    之生命身體之自製T字型螺絲起子，在台北市○○區○○街十四號之一停車場內
    ，撬開丙○○所有ＨＺ─４５４９號自小貨車駕駛座車門後，竊得丙○○置於車
    內之公事包乙只，價值約新台幣（下同）一千元，得手後逃逸。（二）嗣於九十
    二年五月十日晚上某時，攜帶客觀上足以傷害人之生命身體之前端扁平Ｔ型板手
    一支，在台北市○○區○○街「溪口國小」前，撬壞丁○○所有之車號ＩＴ─八
    二九三號自小貨車右側車門鎖（毀損部分未據告訴），竊取車內丁○○所有之機
    車駕駛執照、保險卡（已丟棄）及銅板零錢多枚。（三）復於九十二年五月十三
    日十一時許，以闖空門之方式，進入甲○○位於台北市○○區○○街八十一巷八
    號一樓住宅竊取光碟機、電視機各乙部及米酒四箱等，價值約一萬餘元（白天侵
    入住宅部分未據告訴），得手後駕小貨車逃逸。嗣於同年月二十八日晚上十時三
    十分許，在台北市○○街九五之一號二樓王榮吉住處（王榮吉另經檢察官不起訴
    處分），為警查獲乙○○持有丁○○機車駕駛執照，而循線查獲上情。
二、案經台北市政府警察局移送台灣台北地方法院檢察署檢察官偵查起訴。
    理  　由
一、右揭連續竊盜之事實，業據被告乙○○於偵查中、原審及本院審理時供承不諱（
    見見偵字卷七九一號第七十九頁至八十一頁、偵字卷第一二七二四號第一三五頁
    背面）、原審卷第三十一頁至第三十三頁、本院卷九十三年三月三十一日準備程
    序筆錄第二頁至第四頁），分別核與被害人丙○○、李文成、丁○○於警訊之指
    述情節相符，並於被害人丙○○小貨車內香煙盒內遺留一枚指紋，經文山第二分
    局鑑識人員採集送內政部警政署比對與被告指紋相符，此有九十三年偵字第七九
    一號卷附可按；及被害人丁○○機車駕駛執照影本及贓物認領收據在卷可參。又
    被告於上開犯罪事實（一）持以自製Ｔ型螺絲起子破壞車門鎖之工具及其犯罪事
    實（二）被告破壞車門鎖之工具雖未扣案，然被告供陳係將八號之六角板手前端
    磨成扁平狀，並參照被告庭繪圖樣以觀，該支竊車工具係將板手前端磨製成扁平
    狀，其堅硬度既足以撬壞車門鎖，其等客觀上顯屬足以傷害人之生命身體，具有
    危險性之兇器，堪予認定。被告連續竊盜之事證明確，犯行洵堪認定，依法應予
    論科。
二、核被告乙○○所為如事實欄一、（一）、（二）所示之犯行，分別觸犯刑法第三
    百二十一條第一項第三款之攜帶兇器竊盜罪、所為如事實欄（三）所示犯刑，係
    犯同法第三百二十條第一項普通竊盜罪。被告先後所為前開犯行，時間緊接、方
    法相同、觸犯基本構成要件相同之罪名，顯係基於概括之犯意為之，係連續犯，
    應依刑法第五十六條之規定論以一連續攜帶兇器竊盜罪，並依法加重其刑。犯罪
    事實（一）、（三）部分公訴人雖未起訴，惟與起訴部分，具有連續犯裁判上一
    罪之關係，本院自得併予審理。
三、原審對被告乙○○就犯罪事實（二）部分，認為罪證明確而予依法論科，原非無
    見，惟就犯罪事實（一）、（三）乃係連續犯之裁判上一罪關係，本為起訴效力
    所及而原審未及審理，容有未洽，公訴人據此上訴指摘，原判決不當為有理由，
    應由本院加以撤銷改判。爰審酌被告曾犯有事實欄所載之犯罪紀錄，惟該案尚在
    假釋期間，並未執行完畢，此有本院被告全國前案紀錄表在卷可參，是被告在假
    釋期間再犯本件竊盜罪，固未構成累犯，檢察官認應依累犯規定加重其刑，容有
    誤會，然觀被告前有竊盜前科，素行不良，連續闖空門入宅行竊財物，或持Ｔ型
    自製之螺絲起子及Ｔ型板手破壞停放路旁自小貨車門鎖，竊取車內財物，嗣經警
    查獲其持有贓物後，仍託詞係綽號「少康」之張耀強所遺留云云，經檢察官傳訊
    張耀強當庭對質，被告始願俯首認罪，及其所犯罪所得、動機、目的、手段、方
    法、危害程度、犯後態度欠佳等情狀，量處有期徒刑拾月。至於被告分別連續竊
    盜所用之Ｔ型自製螺絲起子，及Ｔ型板手一支，並未扣案且已丟棄，業據被告供
    明在卷，既乏證據證明該工具尚仍存在，顯已滅失，不另為沒收之諭知。
據上論斷，應依刑事訴訟法第三百六十九條第一項前段、第三百六十四條、第二百九
十九條第一項前段，刑法第五十六條、第三百二十一條第一項第三款、判決如主文。
本案經檢察官劉斐玲到庭執行職務。
中　　　華　　　民　　　國　　九十三　　年　　　五　　　月　　 十八 　　日
                            台灣高等法院刑事第十五庭
                                審判長法  官  房　阿　生
                                      法  官  雷　元　結
                                      法  官  蔡　光　治
右正本證明與原本無異。
不得上訴。
                                      書記官　陳　韋　杉
中　　　華　　　民　　　國　　九十三　　年　　　五　　　月　　 二十 　　日
附錄：本案論罪科刑法條全文
刑法第三百二十一條
犯竊盜罪而有左列情形之一者，處六月以上、五年以下有期徒刑：
一、於夜間侵入住宅或有人居住之建築物、船艦或隱匿其內而犯之者。
二、毀越門扇、牆垣或其他安全設備而犯之者。
三、攜帶兇器而犯之者。
四、結夥三人以上而犯之者。
五、乘火災、水災或其他災害之際而犯之者。
六、在車站或埠頭而犯之者。
前項之未遂犯罰之。
